臺灣臺中地方法院民事判決　94年度訴字第1521號
原　　　告　甲○○
　　　　　　　　　　　　樓
訴訟代理人　蔡瑞麒律師
被　　　告　乙○○
上列當事人間請求損害賠償事件，經本院於民國94年11月4日言
詞辯論終結，判決如下：
    主      文
被告應給付原告新臺幣參拾萬元，及自民國九十四年七月二十二
日起至清償日止，按週年利率百分之五計算利息。
原告其餘之訴駁回。
訴訟費用由被告負擔五分之四，餘由原告負擔。
本判決第一項得假執行。
原告其餘假執行之聲請駁回。
    事實及理由
一、被告經合法通知，未於言詞辯論期日到場，核無民事訴訟法
    第386條所列各款情形，爰依原告之聲請，由其一造辯論而
    為判決。
二、按訴狀送達後，原告不得將原訴變更，但減縮應受判決事項
    之聲明者，不在此限。民事訴訟法第255條第1項第3款定有
    明文。本件原告起訴時係請求被告給付新台幣（下同）120,
    000元及其法定遲延利息，嗣於本件審理中減縮其聲明為被
    告應給付原告1,139,195元及其法定遲延利息（撤回醫藥費
    用60,805元），合於首揭規定，應予准許，先予敘明。
三、本件原告起訴主張：被告於民國94年2月3日晚間11時30分許
    ，於酒後駕車，沿台中縣大里市○○路，由仁化路往東南方
    向行駛，過失撞擊訴外人曾華鈞所騎乘之重型機車左側，導
    致坐在該機車後座之原告受有左脛股粉碎性骨折、右腓骨開
    放性骨折、左腓神經斷裂等傷害，依民法第184條第1項前段
    及第193條第1項、第195條第1項前段之規定，請求被告給付
    賠償金額如下：(一)喪失勞動能力：原告原擔任品宣餐飲店之
    公關副理職務，因本次車禍受傷嚴重，無法繼續工作，原告
    現年43歲，距法定退休尚有17年之久，每月薪資30,000元，
    就喪失勞動能力之損失應為6,120,000元，扣除中間利息後
    ，應為4,513,101元，原告僅於上開金額之範圍內，請求被
    告賠償539,195元。(二)精神撫慰金：原告原為身體健康之人
    ，突遭被告酒後駕車撞擊，致身體機能損傷，其身心所受之
    傷痛，非筆墨所能形容，原告請求被告應給付600,000元之
    精神慰撫金。並聲明：(一)被告應給付原告1,139,195元，暨
    自起訴狀繕本送達之翌日起至清償日止，按週年利率百分之
    5計算之利息。(二)原告願供擔保，請准宣告假執行。
四、經查，被告於94年2月3日晚間11時30分許，於酒後（飲酒後
    吐氣所含酒精成份超過每公升1.09毫克以上）駕車，沿台中
    縣大里市○○路，由仁化路往東南方向行駛，嗣於翌日凌晨
    0時40分許，途經草湖路與東湖路口，因不勝酒力，轉彎時
    失控撞擊訴外人曾華鈞所騎乘之重型機車，致坐在該機車後
    座之原告受有左脛股粉碎性骨折、右腓骨開放性骨折、左腓
    神經斷裂等傷害之事實，業經本院依職權調取本院94年度中
    交簡字第390號公共危險等刑事卷證核閱屬實，而被告亦未
    提出書狀或到場爭執，且被告因前開過失傷害人之行為，業
    經本院刑事庭判處拘役55日確定，有該刑事判決附卷可稽，
    則原告主張其因被告之過失行為受有前開傷害，自堪信為真
    實。
五、按因故意或過失，不法侵害他人之權利者，負損害賠償責任
    。不法侵害他人之身體或健康者，對於被害人因此喪失或減
    少勞動能力或增加生活上之需要時，應負損害賠償責任。不
    法侵害他人之身體、健康、名譽或自由者，被害人雖非財產
    上損害，亦得請求賠償相當之金額；民法第184條第1項前段
    、第193條第1項、第195條第1項前段分別定有明文。查原告
    身體受傷既係因被告之過失行為所致，則原告依上開規定請
    求被告負侵權行為之損害賠償責任，即非無據。茲就原告請
    求賠償之項目及金額，分述如下：
  (一)喪失勞動能力部分：原告主張於事故後，因傷無法繼續工作
    ，已完全喪失勞動能力，因而請求被告應給付至法定退休年
    齡之喪失勞動能力損害，經本院向原告就診之財團法人仁愛
    綜合醫院函查結果，該院函覆：「病人左脛腓骨骨折預計應
    可癒合，門診Ｘ光顯示骨折癒合中，但還須定期回診追蹤，
    病人左腓神經斷裂於94年2月4日手術修補治療，後續門診追
    蹤發現功能只有部份回復，並沒有完全回復，此傷還須回診
    追蹤及檢查。病人於受傷後宜休養3至4個月」等語，有該院
    94年8月31日仁總字第940800912號函在卷可稽，是原告主張
    因系爭傷勢無法工作之日數於4個月內，尚可憑採。至原告
    另主張其傷勢迄至法定退休年齡均無法工作云云，此部分主
    張與上開醫院醫師本於醫事專業之判斷不符，原告復未能提
    出確切證據以實其說，則其逾4個月以上猶喪失勞動能力之
    主張，即非可採。基上，原告喪失勞動能力之日數為4個月
    ，其每月薪資為30, 000元，因而原告喪失勞動能力之工作
    損失為120,000元（30,000×4＝120,000），原告於此範圍
    內所為之請求，為有理由，應予准許，逾此數額所為之請求
    ，則屬無據，不應准許。
  (二)精神慰撫金部分：按人格法益被侵害者所得請求非財產上損
    害之慰撫金數額，既無任何客觀標準可資為據，則法院量定
    此項金額，即應斟酌實際加害情形、所造成影響、被害人痛
    苦程度、兩造之身分地位、經濟狀況等情形，核定相當之數
    額。查原告係51年3月26日日生，因被告前揭過失行為致受
    有左脛股粉碎性骨折、右腓骨開放性骨折、左腓神經斷裂等
    傷害，須休養3至4個月時間，本院斟酌原告因本件車禍所受
    之身體及精神上痛苦甚深，又查，原告擔任餐飲店公關副理
    ，而被告係高職畢業，務農（臺灣臺中地方法院檢察署94年
    度速偵字第660號偵查卷第13頁參照），且原告名下有多筆
    不動產，被告名下無財產（稅務電子閘門財產所得調件明細
    表單），經斟酌兩造前開教育程度、身分、社會地位、經濟
    能力及原告所受之痛苦等情，本院認原告請求被告賠償其非
    財產上之損害於180,000萬元之範圍內為適當，應予准許；
    至超過上開賠償金額部分之請求，尚嫌過高，難謂正當。
  (三)綜上，原告所得主張由被告賠償之金額如下：(1)喪失勞動能
    力120,000元；(2)精神慰撫金180,000元，合計為300,000元
    ，於此範圍內之請求為有理由，應予准許；逾此部分之請求
    ，即非有理由，應予駁回。
六、末按給付有確定期限者，債務人自期限屆滿時起，負遲延責
    任。給付無確定期限者，債務人於債權人得請求給付時，經
    其催告而未為給付，自受催告時起，負遲延責任。其經債權
    人起訴而送達訴狀，或依督促程序送達支付命令，或為其他
    相類之行為者，與催告有同一之效力。民法第229條第1、2
    、3項分別定明文。又遲延之債務，以支付金錢為標的者，
    債權人得請求依法定利率計算之遲延利息。但約定利息較高
    者，仍從其約定利率；而應付利息之債務，其利率未經約定
    ，亦無法律可據者，週年利率為百分之5；亦為同法第233條
    第1項及第203條所明定。查本件原告請求被告賠償之金額，
    並未定有給付之期限，則原告請求300,000元部分自起訴狀
    繕本送達被告翌日即自94年7月22日起至清償日止，按週年
    利率5%計算之利息，並未逾上開規定之範圍，自無不合，洵
    屬正當。
七、綜上所述，原告依侵權行為之法律關係，請求被告給付300,
    000元及自94年7月22日起至清償日止按週年利率5%計算利息
    部分，洵屬正當，應予准許。逾上開應准許部分之請求，即
    非正當，尚屬無據，應予駁回。
八、末按所命給付之金額未逾500,000元之判決，法院應依職權
    宣告假執行，為民事訴訟法第389條第1項第5款所明定，本
    件所命被告給付之金額，未逾500,000元，爰依上揭規定，
    依職權宣告假執行。原告就此部分所為供擔保假執行之聲請
    ，僅在促使本院發動職權，自無庸另為准駁之裁判。至原告
    敗訴部分，其假執行之聲請已因訴之駁回而失所附麗，應併
    予駁回。
九、據上論結，本件原告之訴為一部有理由，一部無理由，依民
    事訴訟法第385條第1項前段、第79條、第389條第1項第5款
    ，判決如主文。
中　　華　　民　　國　　94　　年　　11　　月　　25　　日
                  民事第四庭  審判長法　官　洪碧雀
                                    法　官  陳添喜
                                    法　官  蔡美華
正本係照原本作成。
如對本判決上訴，須於判決送達後20日內向本院提出上訴狀。
中　　華　　民　　國　　94　　年　　11　　月　　25　　日
                                    書記官
